# 非同一控制下企业合并时投资成本与被投资企业评估值差异巨大时怎么处理？

提问人：azhi 时间：2011-01-14 09:52:44
A与B非同一控制下的两个企业，A收购B的100%股权，收购价款 300 万，B的净资产账面值 400 万，评估值 20000 万，B公司选择不根据评估值进行调账；合并报表时，确认的营业外收入是400-300=100？还是20000-300=19700？按照准则的理解，应该是 19700 ，但是报表不合理，出现该问题的主要原因是B公司矿权评估值畸高，这种情况下可以按照B公司净资产的账面值而不认可评估值进行合并吗？

回答人：chenyiwei
会计处理原则是一回事，评估结果是否代表公允价值是另一回事。不能因为评估结果不公允而违反会计准则中有明确规定的原则，应当提请客户尽力取得比较合理的评估结果，使评估结果能恰当反映该矿权的公允价值。